臺灣臺南地方法院臺南簡易庭民事判決
110年度南小字第1758號
原      告  中國信託商業銀行股份有限公司


法定代理人  利明献

訴訟代理人  周侑增
            郭俊雄
送達代收人  林志淵
被      告  林文雅

上列當事人間清償債務事件，本院於民國110年12月30日言詞辯
論終結，判決如下：
    主      文
被告應給付原告新臺幣伍萬玖仟元，及自民國110年7月9日起至
清償日止，按週年利率百分之6.76計算之利息。
訴訟費用新臺幣壹仟元由被告負擔。
本判決得假執行。
    事實及理由
一、原告起訴主張：
（一）被告於民國105年6月24日向原告請領信用卡（卡號：0000
      000000000000號，卡別：VISA，以下簡稱系爭信用卡）使
      用，依約被告得於特約商店記帳消費，並應依期繳納消費
      款。嗣被告於110年5月25日以系爭信用卡連續消費新臺幣
      （下同）6,000元、11,000元、21,000元、21,000元四筆
      款項（以下合併簡稱系爭四筆消費），共計59,000元（以
      下簡稱系爭59,000元消費款），依約應於110年7月8日繳
      納。然被告以系爭59,000元消費款係被詐騙為由，拒絕給
      付。爰依信用卡契約之法律關係，訴請被告給付系爭59,0
      00元消費款。
（二）聲明：
　　⒈被告應給付原告59,000元（即系爭59,000元消費款），及
      自110年7月9日起至清償日止，按年息百分之6.76計算之
      利息。
　　⒉訴訟費用由被告負擔。　　 
二、被告抗辯略以：信用卡是我申請的，我是在110年5月25日接
    到詐騙電話，也有去警局報案，對方是用話術騙我的認證碼
    ，我刷的時候不知道是禮券，查信箱的時候才知道是禮券，
    我沒有拿到商品；我有打電話跟原告協商，但原告都不接受
    ，原告第一時間說這不能止付，並表示我詐騙的情況跟後悔
    要刷退的情形是一樣的，後來打電話去原告銀行客服，原告
    告知我如果要追這筆款項就要去跟廠商協商，請廠商退貨，
    才能追回這筆款項，我拿到廠商的資料是兩個禮拜後，那時
    候廠商已經出貨無法退貨處理，我有跟廠商表明我是被詐騙
    ，廠商當時有告知我如果當下或當天，第一時間可以告訴銀
    行給的六碼授權碼，可以做退貨，所以我認為原告應該告訴
    我可以取消交易等語。並聲明：請求駁回原告之訴，訴訟費
    用由原告負擔。
三、得心證之理由：
（一）原告主張被告以系爭信用卡消費系爭四筆消費，卻拒不繳
      納系爭59,000元消費款之事實，業據提出中國信託商業銀
      行信用卡申請書暨約定事項及消費明細表為憑，且為被告
      所不爭執，堪信原告主張為真實。
（二）原告復主張被告係自行消費系爭四筆消費，被告即應依信
      用卡契約之法律關係，就系爭59,000元消費款負給付責任
      等語；為被告所否認，並以前揭情詞置辯。經查：
　　⒈原告主張系爭四筆消費需經過輸入原告傳送至被告手機之O
      TP密碼（交易密碼）始能成立交易，而被告使用系爭信用
      卡在台灣樂天網站刷卡消費系爭四筆消費，原告均有傳送
      OTP密碼予被告，且經被告分別輸入原告傳送之四筆OTP密
      碼後，系爭四筆消費始成立交易（分別四次，輸入四次OT
      P密碼，成立四筆交易），有被告提出之簡訊確認信附卷
      可稽（見本院卷第73頁），且為被告所不爭執，堪信原告
      主張系爭四筆消費，均經被告確認輸入OTP密碼而消費成
      功等語，為可採信。
　　⒉被告抗辯原告客服人員未於第一時間告知得取銷系爭四筆
      消費之方法（如：原告給被告六碼授權碼做退貨），致其
      無法取銷系爭四筆消費之交易云云。惟被告既係自己以系
      爭信用卡交易系爭四筆消費，如與特約商店有爭議或欲取
      銷交易，被告應自行與特約商店協商，並取得取銷交易之
      證明（或退刷）後，憑證明通知原告無庸付款予特約商店
      ；況原告僅係提供系爭信用卡作為支付工具，並非交易雙
      方，如僅憑被告一方之通知即取銷交易，將不利於支付工
      具之使用及交易安全。是被告抗辯原告應於其通知被詐騙
      時，於第一時間即告知得取銷系爭四筆消費之方法云云，
      尚難採信。
　　⒊綜上，系爭四筆消費既係被告在收到原告分別四次的OTP密
      碼簡訊通知後，自行分別四次輸入OTP密碼後成立系爭四
      筆消費之交易；而被告抗辯，並不足採。是原告主張被告
      應對使用系爭信用卡成立系爭四筆消費所生之系爭59,000
      元消費款，負給付責任等語，為可採信。
（三）從而，原告本於信用卡契約之法律關係，請求被告給付59
      ,000元，及自110年7月9日起至清償日止，按週年利率百
      分之5計算之利息，為有理由，應予准許。
四、本件判決基礎已臻明確，兩造其餘攻擊、防禦方法與舉證，
    經審核結果並不能動搖該基礎，且與本件事實之認定無涉，
    自無庸一一贅述，附此敘明。
五、末按訴訟費用，由敗訴之當事人負擔；法院為終局判決時，
    應依職權為訴訟費用之裁判；小額事件第一審法院為訴訟費
    用之裁判時，應確定其費用額；民事訴訟法第78條、第87條
    第1項及第436條之19第1項分別定有明文。經核本件訴訟費
    用額為1,000元（即第一審裁判費），而原告之請求為有理
    由，爰將確定本件訴訟費用額如主文第2項所示。
六、本件係就民事訴訟法第436條之8第1項規定之小額訴訟事件
    所為被告敗訴之判決，依民事訴訟法第436條之20之規定，
    應依職權宣告假執行。
七、據上論結，原告之訴，為有理由，依民事訴訟法第436條之2
    3、第436條第2項、第436條之19第1項、第436條之20、第78
    條、第87條第1項，判決如主文。
中　　華　　民　　國　　111 　年　　1 　　月　　13　　日
  　                      臺灣臺南地方法院臺南簡易庭
                                法  官  王 獻 楠
以上正本係照與原本作成。
如不服本判決，應於送達後20日內，向本院提出上訴狀並表明上
訴理由，如於本判決宣示後送達前提起上訴者，應於判決送達後
20日內補提上訴理由書（須附繕本）。對於小額程序之第一審判
決之上訴，非以其違背法令之理由，不得為之。且上訴狀內應記
載表明（一）原判決所違背之法令及其具體內容。（二）依訴訟
資料可認為原判決有違背法令之具體事實者。
中　　華　　民　　國　　111 　年　　1 　　月　　13　　日
                                書記官  蕭 雅 文